臺灣新竹地方法院刑事判決　　　　　　　100年度訴字第158號
公　訴　人　臺灣新竹地方法院檢察署檢察官
被　　　告　陳忠山
指定辯護人　本院公設辯護人林建和
上列被告因違反槍砲彈藥刀械管制條例案件，經檢察官提起公訴
（100年度偵字第3145號），本院判決如下：
    主  文
陳忠山犯非法持有可發射子彈具殺傷力之槍枝罪，累犯，處有期
徒刑貳年陸月，併科罰金新臺幣拾萬元，罰金如易服勞役，以新
臺幣壹仟元折算壹日。扣案具殺傷力槍枝壹枝（槍枝管制編號00
00000000）沒收。
    事  實
一、陳忠山於民國98年間因違反國安法案件，經臺灣金門地院於
    98年10月4 日以98年度城簡字第56號判決判處有期徒刑2 月
    確定，於99年2 月5 日易科罰金執行完畢。詎仍不知悔改，
    明知具有殺傷力之槍枝、子彈，為槍砲彈藥刀械管制條例所
    管制之物品，未經主管機關許可不得無故持有，竟於100 年
    3 月初之某日，在新竹市○○街7 號金銀島電子遊藝場對面
    停車場，以新臺幣（下同）3 萬元代價，向一名年籍不詳綽
    號「土狗」之成年男子購買仿半自動手槍製造之槍枝換裝土
    造金屬槍管而成具殺傷力之改造槍枝1 枝（槍枝管制編號00
    00000000）、口徑9mm 具殺傷力制式子彈1 顆及由金屬彈殼
    組合直徑9.0 ±0.5mm 金屬彈頭而成具殺傷力之改造子彈7
    顆、不具殺傷力由金屬彈殼組合直徑9.0 ±0.5mm 金屬彈頭
    而成之改造子彈3 顆（前開子彈均已鑑驗試射），將之藏放
    在新竹市○○路533 號10樓租屋處，並自斯時起非法持有上
    開槍、彈。嗣為警據報陳忠山涉嫌販賣毒品經蒐證後報請法
    院核發搜索票及臺灣新竹地方法院檢察署檢察官核發拘票執
    行後，於100 年3 月16日3 時許，在新竹市○○路533 號10
    樓居處，經陳忠山同意搜索後，扣得第2 級毒品安非他命3
    包（毛重共3.27公克）等物（涉嫌違反毒品危害防制條例案
    件業由公訴人起訴）。嗣陳忠山復於警方未發覺其非法持有
    上開槍彈前，主動在上址房間枕頭下取出上開槍彈交付警方
    查扣，並供述持有槍、彈情節而自願接受裁判，始查悉上情
    。
二、案經新竹市警察局移送臺灣新竹地方法院檢察署檢察官偵查
    起訴。
    理  由
壹、程序事項：
    按被告以外之人於審判外之言詞或書面陳述，除法律有規定
    者外，不得作為證據；又被告以外之人於審判外之陳述，雖
    不符合同法第159 條之1 至第159 條之4 之規定，但經當事
    人於審判程序同意作為證據，法院審酌該言詞陳述或書面陳
    述作成時之情況，認為適當者，亦得為證據。當事人、代理
    人或辯護人於法院調查證據時，知有第159 條第1 項不得為
    證據之情形，而未於言詞辯論終結前聲明異議者，視為有前
    項之同意，刑事訴訟法第159 條第1 項及第159 條之5 分別
    定有明文。經查，本判決下列所引用之被告以外之人於審判
    外之陳述，屬傳聞證據部分，檢察官、被告及本院公設辯護
    人於本院準備、審理程序中均表示沒有意見，且迄於言詞辯
    論終結前亦未聲明異議。本院審酌上開證據資料製作時之情
    況，尚無違法不當及證明力明顯過低之瑕疵，亦認為以之作
    為證據應屬適當，故揆諸前開規定，爰依刑事訴訟法第159
    條之5 規定，認前揭證據資料均有證據能力。另卷附照片係
    使用科學儀器客觀紀錄物體現象，其性質非屬供述證據，自
    無傳聞排除之問題，具有證據能力。
貳、實體部分：
一、訊據被告陳忠山對於犯罪事實所載時間、地點非法持有具殺
    傷力改造槍枝、子彈犯行，迭於警詢、偵查、本院坦承不諱
    ，並有下列證據可資為證：
（一）查新竹市警察局員警於100 年3 月16日持拘票在新竹市○
      ○路533 號10樓拘提被告，經由被告同意後，進入屋內搜
      索，被告復於警方未發覺其非法持有上開槍彈前，主動在
      上址房間枕頭下取出之改造槍枝1 枝（槍枝管制編號0000
      000000）、制式子彈1 顆及改造子彈10顆交付警方查扣之
      事實，業經被告自承在卷，並有自願搜索同意書、新竹市
      警察局搜索扣押筆錄、扣押物品目錄表各1 份、現場查獲
      、扣案物品照片7 張（見偵查卷第24至29頁、第23至24頁
      、第27至28頁）附卷可稽。
（二）而扣案之改造槍枝1 枝（槍枝管制編號0000000000），經
      送內政部警政署刑事警察局鑑定結果為：一、送鑑手槍1
      枝（槍枝管制編號0000000000號），認係改造手槍，由仿
      半自動手槍製造之槍枝，換裝土造金屬槍管而成，擊發功
      能正常，可供擊發適用子彈使用，認具殺傷力。二、送鑑
      子彈11顆，鑑定情形如下：（一）1 顆，認係口徑9mm 制
      式子彈，經試射，可擊發，認具殺傷力。（二）10顆，認
      均係非制式子彈，由金屬彈殼組合直徑9.0 ±0.5mm 金屬
      彈頭而成，均經試射；7 顆，可擊發，認均具殺傷力；3
      顆，無法擊，認不具殺傷力，有該局100 年4 月13日刑鑑
      字第1000038956號鑑驗書及照片7 幀（見偵查卷第75至76
      頁）附卷可按。被告自白核與事實相符，而堪採信。
（三）綜上所述，被告非法持有具殺傷力改造槍枝、子彈犯行，
      事證明確，洵堪認定，應予依法論罪科刑。
二、論罪科刑部分：
（一）核被告陳忠山所為，係犯槍砲彈藥刀械管制條例第8 條第
      4 項之非法持有可發射子彈具有殺傷力之槍枝罪、第12條
      第4 項非法持有子彈罪。
（二）又被告於同一時、地持有具殺傷力改造槍枝及子彈，並將
      之一同持有迄至遭警查獲為止，堪認係以一行為同時觸犯
      上開2 罪，為想像競合犯，應依刑法第55條之規定，從一
      重論以槍砲彈藥刀械管制條例第8 條第4 項之非法持有其
      他可發射子彈具有殺傷力之槍枝罪。
（三）被告於98年間因違反國安法案件，經臺灣金門地院於98年
      10月4 日以98年度城簡字第56號判決判處有期徒刑2 月確
      定，於99年2 月5 日易科罰金執行完畢等情，有臺灣高等
      法院被告前案紀錄表在卷可憑，其於有期徒刑執行完畢後
      5 年內故意再犯本件有其徒刑以上之罪，為累犯，應依刑
      法第47條第1 項規定，加重其刑。
（四）被告在警察尚未發覺被告持有本件具殺傷力改造槍枝、子
      彈之犯行前，即主動供出而為自首，有被告警詢筆錄在卷
      可憑，爰依刑法第62條前段規定，減輕其刑。被告有上開
      刑之加重及減輕事由，依刑法第71條第1 項規定，先加重
      其刑再減輕其刑。
（五）爰審酌近年來我國非法槍枝、子彈氾濫，嚴重危害國人生
      命、身體及財產之安全，被告無視禁令，未經許可持有可
      發射子彈具有殺傷力之槍枝及具殺傷力子彈之行為，對社
      會治安存有潛在之危險，併兼衡渠之智識程度及犯罪動機
      、目的、手段、生活狀況等一切情狀，量處如主文所示之
      刑及就併科罰金部分諭知易服勞役之折算標準。
三、沒收部分；
（一）扣案具殺傷力之改造槍枝1 枝（槍枝管制編號0000000000
      ），經鑑定結果，認具有殺傷力，已如前述，屬槍砲彈藥
      刀械管制條例第4 條第1 項第1 款所規定之槍砲，依同條
      例第5 條規定，非經中央主管機關許可，不得持有之，自
      屬違禁物，應依刑法第38第1 項第1 款之規定宣告沒收。
（二）另扣案具殺傷力制式子彈1 顆、改造子彈7 顆，已於送鑑
      驗時試射擊發，而不具效能；不具殺傷力子彈3 顆，亦於
      送鑑驗時試射擊發，然非違禁物，亦非被告所有供犯罪所
      用或預備之物，均毋庸宣告沒收。
據上論斷，應依刑事訴訟法第299條第1項前段，槍砲槍砲彈藥刀
械管制條例第8 條第4 項、第12條第4 項，刑法第11條前段、第
62條前段、第38條第1 項第1 款、第42條第3 項、第47條第1 項
、第55條，判決如主文。
本案經檢察官劉得為到庭執行職務。
中    華    民    國   100    年    8     月    24    日
                  刑事第四庭    審判長法  官   黃美文
                                      法  官   張詠晶
                                      法  官   邱玉汝
以上正本證明與原本無異。
如不服本判決應於收受判決後10日內向本院提出上訴書狀，並應
敘述具體理由。其未敘述上訴理由者，應於上訴期間屆滿後20日
內向本院補提理由書(均須按他造當事人之人數附繕本)「切勿逕
送上級法院」。
中    華    民    國   100    年    8     月    24    日
                                      書記官   田宜芳
附錄本案論罪科刑法條：
槍砲彈藥刀械管制條例第8條：
未經許可，製造、販賣或運輸鋼筆槍、瓦斯槍、麻醉槍、獵槍、
空氣槍或第四條第一項第一款所定其他可發射金屬或子彈具有殺
傷力之各式槍砲者，處無期徒刑或五年以上有期徒刑，併科新臺
幣一千萬元以下罰金。
未經許可，轉讓、出租或出借前項所列槍枝者，處五年以上有期
徒刑，併科新臺幣一千萬元以下罰金。
意圖供自己或他人犯罪之用，而犯前二項之罪者，處無期徒刑或
七年以上有期徒刑，併科新臺幣一千萬元以下罰金。
未經許可，持有、寄藏或意圖販賣而陳列第一項所列槍枝者，處
三年以上十年以下有期徒刑，併科新臺幣七百萬元以下罰金。
第一項至第三項之未遂犯罰之。
槍砲彈藥刀械管制條例第12條：
未經許可，製造、販賣或運輸子彈者，處一年以上七年以下有期
徒刑，併科新台幣五百萬元以下罰金。
未經許可，轉讓、出租或出借子彈者，處六月以上五年以下有期
徒刑，併科新台幣三百萬元以下罰金。
意圖供自己或他人犯罪之用，而犯前二項之罪者，處三年以上十
年以下有期徒刑，併科新台幣七百萬元以下罰金。
未經許可，持有、寄藏或意圖販賣而陳列子彈者，處五年以下有
期徒刑，併科新台幣三百萬元以下罰金。
第一項至第三項之未遂犯罰之。